【裁判字號】    95,訴,787
【裁判日期】    950630
【裁判案由】    毒品危害防制條例
【裁判全文】
臺灣彰化地方法院刑事判決               95年度訴字第787號
公  訴  人  臺灣彰化地方法院檢察署檢察官
被      告  甲○○
                    現羈押在臺灣彰化看守所
上列被告因違反毒品危害防制條例案件，經檢察官提起公訴（九
十五年度毒偵字第一三四三、一六六三號）及移送併案審理（九
十五年度毒偵字第二一八八、二二八八、二三五二號），被告於
準備程序中就被訴事實為有罪之陳述，經告知簡式審判程序之旨
，並聽取公訴人、被告之意見後，本院合議庭裁定由受命法官獨
任進行簡式審判程序，判決如下：
    主  文
甲○○連續施用第一級毒品，累犯，處有期徒刑壹年肆月，扣案
之注射針筒伍支均沒收。
    事  實
一、甲○○前因施用第一級毒品、第二級毒品案件，經本院以九
    十年度訴字第一一五四號分別判處有期徒刑七月、四月，應
    執行有期徒刑十月確定，又因施用第一級毒品、第二級毒品
    案件，經本院以九十二年度訴字第一二五號分別判處有期徒
    刑九月、五月，應執行有期徒刑一年確定，上開二案嗣經送
    監接續執行，甫於民國九十四年八月三十一日縮刑期滿執行
    完畢；復因施用第一級毒品、第二級毒品、竊盜案件，經本
    院於九十五年二月二十七日以九十五年度訴字第一五六號、
    九十五年度易字第二八號分別判處有期徒刑十一月、五月、
    四月，應執行有期徒刑一年七月確定（尚未執行）。另因施
    用毒品案件，經本院以九十二年毒聲字第三九號裁定送強制
    戒治，並於九十三年一月六日執行完畢。詎甲○○於前開強
    制戒治執行完畢釋放後五年內，仍不知悔改，復基於施用第
    一級毒品海洛因之概括犯意，自九十五年三月初某日起至同
    年六月二十日上午十一時許止，分別在其位於彰化縣員林鎮
    ○○里○○路○段三八○號住所內、停放在南投縣名間鄉○
    ○○道路旁之自用小客車內，每二日一次，以將第一級毒品
    海洛因粉末置入注射針筒內加水後，再以針筒注射手臂血管
    之方式，連續施用第一級毒品海洛因多次。嗣先後於九十五
    年三月二十二日晚上十時四十五分許（起訴書誤載為下午二
    時許），為警在彰化縣員林鎮○○里○○路二二六號前查獲
    ，並扣得其所有、供自己施用第一級毒品海洛因所用之注射
    針筒一支；於九十五年三月二十三日下午五時二十分許，經
    警持有本院核發之搜索票至其上開住所搜索而查獲，並扣得
    其所有、供自己施用第一級毒品海洛因所用之注射針筒一支
    ；於九十五年五月二十二日下午二時五十分許，為警在彰化
    縣鹿港鎮○○路文武廟前查獲，並扣得其所有、供自己施用
    第一級毒品海洛因所用之注射針筒一支；於九十五年五月二
    十六日下午四時許，為警在彰化縣社頭鄉○○村○○路○段
    七五○號果菜市場東門旁查獲，並扣得其所有、供自己施用
    第一級毒品海洛因所用之注射針筒一支；於九十五年六月三
    日凌晨零時四十五分許，為警在彰化縣員林鎮○○里○○路
    與員集路口查獲，並扣得其所有、供自己施用第一級毒品海
    洛因所用之注射針筒一支，而查悉上情。
二、案經彰化縣警察局移送及彰化縣警察局員林分局、鹿港分局
    、田中分局報告臺灣彰化地方法院檢察署檢察官偵查起訴暨
    移送併案審理。
    理  由
一、按除被告所犯為死刑、無期徒刑、最輕本刑為三年以上有期
    徒刑之罪或高等法院管轄第一審案件者外，於刑事訴訟法第
    二百七十三條第一項程序進行中，被告先就被訴事實為有罪
    之陳述時，審判長得告知被告簡式審判程序之旨，並聽取當
    事人、代理人、辯護人及輔佐人之意見後，裁定進行簡式審
    判程序；除簡式審判程序及簡易程序案件外，第一審應行合
    議審判；刑事訴訟法第二百七十三條之一第一項、第二百八
    十四條之一分別定有明文。本件被告甲○○所犯係死刑、無
    期徒刑、最輕本刑為三年以上有期徒刑或高等法院管轄第一
    審案件以外之罪，且於本院行準備程序時就被訴事實為有罪
    之陳述，經受命法官告知簡式審判程序之旨，並聽取公訴人
    、被告之意見後，本院合議庭認無不得或不宜改依簡式審判
    程序進行之處，經評議結果，裁定改由受命法官獨任行簡式
    審判程序，合先敘明。
二、訊據被告甲○○對於上開施用第一級毒品海洛因之犯行坦承
    不諱，且其先後於九十五年三月二十二日、同月二十三日、
    同年五月二十二日為警查獲後，經警採其尿液送驗，結果均
    呈嗎啡陽性反應，此有詮昕科技股份有限公司濫用藥物尿液
    檢驗報告、尿液代號與真實姓名對照表各三紙在卷可稽，復
    有現場照片十幀在卷可稽，以及注射針筒五支扣案為憑，足
    徵被告之自白確與事實相符。又被告前因施用毒品案件，經
    本院以九十二年毒聲字第三九號裁定送強制戒治，並於九十
    三年一月六日執行完畢，有臺灣彰化地方法院檢察署刑案資
    料查註紀錄表及臺灣高等法院被告全國前案紀錄表各一份在
    卷可考。被告於九十三年一月六日強制戒治執行完畢釋放後
    ，五年內再犯本件施用第一級毒品海洛因犯行，依毒品危害
    防治條例第二十三條第二項規定，自應依法論科。本件事證
    明確，被告施用第一級毒品海洛因之犯行，應堪認定。
三、核被告所為，係犯毒品危害防制條例第十條第一項之施用第
    一級毒品罪。被告為施用第一級毒品而持有該級毒品，其持
    有之低度行為應為施用之高度行為所吸收，不另論罪。又被
    告先後多次施用第一級毒品之犯行，時間緊接，手段相同，
    所犯係構成要件相同之罪，顯係基於概括犯意反覆為之，為
    連續犯，應依刑法第五十六條規定，以一罪論，並加重其刑
    。另公訴人雖僅就被告於九十五年二月二十七日前案宣判後
    某日起至九十五年三月二十二日下午二時許止，連續施用第
    一級毒品多次之犯行，提起公訴，然檢察官就犯罪事實之一
    部提起公訴者，其效力及於全部，此為刑事訴訟法第二百六
    十七條所明定，被告其餘連續施用第一級毒品多次犯行（含
    九十五年毒偵字第二一八八、二二八八、二三五二號移送併
    案審理部分），與前揭論罪科刑之業經起訴部分，不僅時間
    緊接，手段亦相同，有連續犯之裁判上一罪關係，應為起訴
    效力所及，本院自得併予審理，附此敘明。末查，被告前因
    施用第一級毒品、第二級毒品案件，經本院以九十年度訴字
    第一一五四號分別判處有期徒刑七月、四月，應執行有期徒
    刑十月確定，又因施用第一級毒品、第二級毒品案件，經本
    院以九十二年度訴字第一二五號分別判處有期徒刑九月、五
    月，應執行有期徒刑一年確定，上開二案嗣經送監接續執行
    ，甫於九十四年八月三十一日縮刑期滿執行完畢等情，此有
    臺灣彰化地方法院檢察署刑案資料查註紀錄表及臺灣高等法
    院被告全國前案紀錄表各一份在卷可稽，其於受有期徒刑執
    行完畢後，五年之內再犯本件有期徒刑以上之罪，為累犯，
    應依刑法第四十七條規定，遞加重其刑。爰審酌被告曾因施
    用毒品經觀察、勒戒、強制戒治，並受徒刑之執行，仍未能
    戒斷，再犯本案之罪，顯然未能善體國家設置觀察、勒戒、
    強制戒治機構，協助毒品施用者戒除毒癮之良法美意，且因
    施用毒品案件，甫於九十五年二月二十七日經本院以九十五
    年度訴字第一五六號分別判處有期徒刑十一月、五月，有臺
    灣彰化地方法院檢察署刑案資料查註紀錄表及臺灣高等法院
    被告全國前案紀錄表各一份在卷可稽，竟猶再次施用，顯不
    知悔改，及其犯罪之動機、目的、施用期間長短、次數、所
    生危害，暨犯罪後坦承犯行，態度尚屬良好等一切情狀，量
    處如主文所示之刑。另扣案之注射針筒五支，係被告所有、
    供其施用第一級毒品海洛因所用之物，此經被告供承在卷，
    爰依刑法第三十八條第一項第二款規定，併宣告沒收。
據上論斷，應依刑事訴訟法第二百七十三條之一第一項、第二百
九十九條第一項前段，毒品危害防制條例第十條第一項，刑法第
十一條前段、第五十六條、第四十七條、第三十八條第一項第二
款，判決如主文。
中    華    民    國    95    年    6    月    30     日
                    刑事第二庭  法  官  鄭舜元
以上正本證明與原本無異。
如不服本判決，應於判決送達後10日內，向本院提出上訴狀（ 須
附繕本 ）。
中    華    民    國    95    年    7     月    4     日
                                書記官  呂雅惠
附錄：論罪科刑法條
毒品危害防制條例第10條
施用第一級毒品者，處 6 月以上 5 年以下有期徒刑。
施用第二級毒品者，處 3 年以下有期徒刑。


司法院資訊處製作；財團法人民間司法改革基金會備份。
